# 实物出资成立联营企业

提问人：taoyi4408 时间：2016-07-25 09:48:39
请问陈版主，投资方向联营、合营企业投出业务，投资方因此取得长期股权投资但未取得控制权的，应以投出业务的公允价值作为新增长期股权投资的初始投资成本，初始投资成本与投出业务的账面价值之差，全额计入当期损益。以实物资产投资成立联营企业（假设构成业务），可参照指南的这种处理方式吗？还是仅仅对联营或合营企业的增资是这样处理？谢谢！

回答人：chenyiwei
以构成业务的资产对合营、联营企业增资或者设立合营、联营企业，投资方均可按照这一原则处理。